【裁判字號】    89,易,285
【裁判日期】    890829
【裁判案由】    毒品危害防制條例
【裁判全文】
臺灣士林地方法院刑事判決                          八十九年度易字第二八五號
    公  訴  人  臺灣士林地方法院檢察署檢察官
    被      告  甲○○
右列被告因違反毒品危害防制條例案件，經檢察官提起公訴（八十九年度毒偵緝字第
五號），及併案審理（八十八年度偵字第二六一○、三二五八、四一五五號），本院
判決如左：
    主  文
甲○○連續施用第二級毒品，累犯，處有期徒刑柒月。
扣案之安非他命肆包（其中貳包驗餘淨重計十二‧八○一三公克，其餘貳包淨重二點
三八公克）、安非他命吸食器貳組均沒收銷燬之；塑膠空袋個沒收。
    事  實
一、甲○○於八十六年間因違反麻醉藥品管理條例案件，經本院判處有期徒刑五月，
    於八十六年十二月十九日執行易科罰金完畢。又於八十七年間，因施用毒品案件
    ，經依臺灣台北地方法院依職權裁定送觀察、勒戒後，認無繼續施用毒品之傾向
    ，由該法院於八十七年十二月二十一日以八十七年度易字第一○○九號判決免刑
    ，於八十八年一月二十二日確定。詎仍不知悔改，復基於概括之犯意，自八十八
    年一月底起至同年十二月十八日止，連續在桃園縣桃園市大廟附近公園、台北縣
    汐止市○○路八十三巷三號世運村汽車旅館、同路八十三巷三號少爺旅店、桃園
    縣桃園市鎮○街八十一號三樓之三朋友住處等地，以其所有之吸食器施用第二級
    毒品安非他命，其間分別於八十八年二月十三日在台北市南港區○○○路○段二
    ○二號前，經警盤查，甲○○坦承確有施用安非他命之事實，經採尿送驗呈安非
    他命陽性反應；於八十八年三月十四日下午十時三分許，在台北縣汐止市○○路
    八十三巷三號少爺旅店二○七室內，經警臨檢查獲，扣得其所有專供吸食安非他
    命之吸食器一組、及曾用以裝置安非他命之塑膠空袋三個；於八十八年四月十二
    日上午十一時五十五分許，在台北縣汐止市○○路八十三巷一號前再經警查獲，
    並扣得安非他命二包（驗餘淨重一二點八○一三公克）；嗣經臺灣士林地方法院
    檢察署檢察官聲請，本院於八十八年七月七日以八十八年度毒聲字第一三一三號
    裁定甲○○應送觀察、勒戒，惟甲○○拒不到案執行，最後於八十八年十二月十
    八日下午七時二十分許，在桃園縣桃園市鎮○街八十一號三樓之三經警查獲，並
    扣得其所有專供吸食安非他命之吸食器一組、安非他命一包（淨重二點三八公克
    ）。於八十八年十二月十九日送觀察、勒戒後，認有繼續施用毒品傾向。
二、案經臺北市政府警察局南港分局移送、臺北縣警察局汐止分局及臺北縣警察局新
    莊分局報請臺灣士林地方法院檢察署檢察官偵查起訴及移送併辦。
    理  由
一、右揭犯罪事實，業據被告甲○○於審判中自白不諱，且其於八十八年二月三日、
    及四月十二日二度經警查獲後所採尿液經送檢驗結果，均檢出施用安非他命反應
    ，此有臺北市立療養院所出具之八十八年二月九日煙毒尿液檢驗報告書及憲兵司
    令部刑事支援中心所出具之八十八年五月十三日綱得字第０六三四三號鑑驗通
    知書附卷可參，而被告分別於八十八年四月十二日、十二月十八日為警查獲之扣
    案晶體，亦經檢出含有安非他命成份，並有前揭憲兵司令部刑事支援中心鑑驗通
    知書及法務部調查局出具之中華民國八十九年七月十八日陸(一)字第八九０五０
    二三０號檢驗通知書在卷足憑，此外，復有安非他命吸食器二組、裝安非他命之
    塑膠空袋三個扣案可稽，被告確有施用安非他命之犯行已堪認定。而被告前於八
    十七年間曾因違反麻醉藥品管理條例案件，經法院判決免刑，其於五年內再犯違
    反毒品危害防制條例案件，經送觀察、勒戒後，認有繼續施用毒品之傾向等情，
    亦有臺灣臺北地方法院八十七年度易字第一００九號判決書、臺灣士林看守所附
    設之勒戒所士林戒字第００一二號函送之有無繼續施用毒品傾向證明書附卷可
    佐，其二犯施用第二級毒品罪，罪證明確，應予依法論科。
二、核被告所為，係犯毒品危害防制條例第十條第二項之施用第二級毒品罪、第十一
    條第三項持有專供施用毒品之器具罪。被告因施用第二級毒品安非他命而持有之
    ，其持有之低度行為應為施用之高度行為所吸收，不另論罪。又其所犯施用第二
    級毒品罪及持有專供施用毒品之器具罪間，有方法結果之牽連關係，應依刑法第
    五十五條規定從一重之施用第二級毒品罪處斷。其先後多次施用毒品犯行，時間
    緊接，方法相同，觸犯構成要件相同之罪，顯係基於概括犯意為之，為連續犯，
    依刑法第五十六條之規定，以一罪論，並加重其刑。查被告有事實欄所載之犯罪
    科刑執行情形，有本院被告全國前案紀錄表及臺灣高等法院檢察署刑案紀錄簡覆
    表各一份在卷可佐，其於受有期徒刑執行完畢後，於五年內再犯本件最重本刑為
    有期徒刑以上之罪，為累犯，應依刑法第四十七條之規定，加重其刑。被告自八
    十八年一月底起，迄八十八年十二月十八日止，連續施用安非他命，已如前述，
    檢察官起訴被告係自八十八年二月間起，迄同年四月十一日上午十一時許或由其
    時往前回溯之九十六小時內之某時點止，連續施用安非他命。其未經起訴部份，
    與上開已起訴部份，有連續犯裁判上一罪之關係；又被告持有專供施用毒品之器
    具部份，雖未經起訴，惟與已起訴之施用毒品部份，有牽連犯裁判上一罪之關係
    ；均應併予審理。爰審酌被告前已有施用安非他命之犯行，經觀察、勒戒後，竟
    又再度施用，顯見其意志不堅，及其生活狀況、所生危害、犯罪後棄保潛逃等一
    切情狀，量處如主文所示之刑。至上開扣案查獲之安非他命四包（其中二包驗餘
    淨重計十二‧八○一三公克，其餘二包淨重二點三八公克）、及專供施用第二級
    毒品安非他命之器具玻璃球吸食器二組為專供施用毒品之器具，應依同條例第十
    八條第一項之規定，均沒收銷燬之。另裝安非他命之塑膠空袋三個尚非專供施用
    毒品之器具，為被告所有，供犯罪之用，爰依刑法第三十八條第一項第二款宣告
    沒收。
據上論斷，應依刑事訴訟法第二百九十九條第一項前段，毒品危害防制條例第十條第
二項、第十一條第三項、第十八條第一項前段，刑法第十一條、第五十六條、第五十
五條、第四十七條、第三十八條第一項第二款，判決如主文。
本案經檢察官陳俊宏到庭執行職務。
中      華      民      國      八十九      年      八      月  二十九  日
                                  臺灣士林地方法院刑事第二庭
                                          法  官
右正本證明與原本無異。
如不服本判決，應於判決送達後十日內，向本院提出上訴狀。
                                          書記官
中      華      民      國      八十九      年      八      月  二十九  日


司法院資訊處製作；財團法人民間司法改革基金會備份。
